【裁判字號】    98,交聲更一,25
【裁判日期】    980827
【裁判案由】    聲明異議
【裁判全文】
臺灣高雄地方法院交通事件裁定      98年度交聲更一字第25號
原處分機關  交通部公路總局高雄區監理所
代  表  人  劉育麟
異  議  人  甲○○
上列異議人因違反道路交通管理處罰條例案件，對於交通部公路
總局高雄區監理所於民國98年4 月17日所為之處分（高監自裁字
第裁80-B00000000號），聲明異議，本院裁定如下：
    主  文
原處分撤銷。
甲○○不罰。
    理  由
一、異議意旨略以：異議人所有之車牌號碼0410-JN 號自用一般
    小客貨車，於民國98年3 月20日晚間8 時38分許，行經高雄
    市前鎮區○○○路前，因安裝其他器具之方式，使不能辨識
    其號牌，為警攔檢舉發，原處分機關乃依道路交通管理處罰
    條例第13條第1 款規定，裁處罰鍰新臺幣（下同）3,000 元
    ，惟異議人前揭車輛之車牌號碼清晰可辨識，且經車廠檢驗
    合格，故警員之舉發事實不符，而有違誤，為此，爰依法聲
    明異議，請求撤銷原處分等語。
二、按汽車行駛有損毀或變造汽車牌照、塗抹污損牌照，或以安
    裝其他器具之方式，使不能辨認其牌號，處汽車所有人2,40
    0 元以上4,800 元以下罰鍰，並責令申請換領牌照或改正，
    道路交通管理處罰條例第13條第1 款定有明文。
三、經查：
（一）本件異議人於原審提起聲明異議，未於異議狀內「具狀」
      欄及「撰狀」欄內簽名蓋章，經本院發函命其於5 日內補
      正及說明相關事項，異議人及撰狀人陳翠芳業於期限內親
      至本院補正上揭事項一節，有雄院高刑興98年度交聲更一
      字第25號第35104 號函、陳報狀各1 紙在卷可稽，是異議
      人本件聲明異議程式，業已合法提出聲明，合先敘明。
（二）而異議人所有前揭車輛於前揭時、地，固因安裝其他器具
      之方式，使不能辨識其號牌，為警攔檢舉發，原處分機關
      乃依道路交通管理處罰條例第13條第1 款規定，裁處罰鍰
      3,000 元等情，為異議人所不爭執，並有高雄市政府警察
      局舉發違反道路交通管理事件通知單（下稱舉發通知單）
      、交通部公路總局高雄區監理所98年4 月17日高監自裁字
      第裁80-B00000000號裁決書、送達證書影本各1 份、舉發
      違規照片影本3 張附卷可佐。惟觀之卷附舉發照片，異議
      人前揭車輛後車廂外，固因安裝廂式防撞桿（下稱防撞桿
      ）而外掛橫越該車之車牌號碼，但外觀上，以正面觀之，
      仍可辨別其車牌號碼為「0410-JN 」一節，有舉發違規照
      片影本3 張附卷可憑，是該防撞桿之鐵架橫越該車輛號牌
      情形，尚未嚴重影響車牌辨識之功能，而未達「使不能辨
      認其牌號」之程度。準此，原處分機關認該車輛因安裝其
      他器具之方式，使不能辨識其號牌，而依違反道路交通管
      理處罰條例第13條第1 款之規定，裁處異議人罰鍰3,000
      元，自有未洽，本件異議為有理由，原處分應予撤銷，並
      另為不罰之諭知。
四、據上論斷，應依道路交通案件處理辦法第20條，裁定如主文
    。
中    華    民    國    98    年    8     月    27    日
                              交通法庭法  官  謝枚霏
以上正本證明與原本無異。
如不服本裁定，應於收受送達後5 日內向本院提出抗告狀。
中    華    民    國    98    年    8     月    27    日
                                      書記官  楊馥如


司法院資訊處製作；財團法人民間司法改革基金會備份。
